【裁判字號】    95,易,897
【裁判日期】    951031
【裁判案由】    竊盜
【裁判全文】
臺灣桃園地方法院刑事判決               95年度易字第897號
公  訴  人  臺灣桃園地方法院檢察署檢察官
被      告  乙○○
指定辯護人  本院公設辯護人林銘宏
上列被告因竊盜案件，經檢察官聲請以簡易判決處刑（95年度偵
字第7537號），經本院認有刑事訴訟法第451 條之1 第1 項但書
第3 款之情形，改行通常訴訟程序，被告自白犯罪，經本院合議
庭裁定由受命法官改依簡式審判程序後為協商判決，本院判決如
下：
    主  文
乙○○攜帶兇器竊盜，累犯，處有期徒刑捌月。
扣案之水果刀壹把沒收。
    事實及理由
一、乙○○前於民國91年間因竊盜、強盜案件，經本院分別判處
    有期徒刑5 月及有期徒刑1 年7 月，經定應執行刑有期徒刑
    1 年10月確定，於93年9 月28日縮刑期滿執行完畢。詎猶不
    知悔改，意圖為自己不法所有，於95年3 月14日23時30分許
    ，攜帶其所有客觀上具有危險性，足以對他人生命、身體、
    安全構成威脅之水果刀1 把，騎乘車牌號碼RPX-490 號機車
    ，行經桃園縣中壢市○○路445 巷189 號，見甲○○所有，
    以麻布帶裝盛之資源回收鋁罐置於該處騎樓下，即意圖為自
    己不法所有，以前開水果刀割破前開麻布袋，竊取其內鋁罐
    ，得手後供己變賣換。適甲○○察覺有異而報警前來查獲，
    並扣得前開水果刀1 把。案經桃園縣警察局中壢分局報告臺
    灣桃園地方法院檢察署檢察官偵查起訴。
二、本件被告所犯為死刑、無期徒刑、最輕本刑3 年以上有期徒
    刑以外之罪或高等法院管轄第1 審案件以外之罪，經被告於
    準備程序就被訴事實為有罪之陳述，經告知簡式審判程序之
    旨，並聽取被告及檢察官之意見後，經本院合議庭依刑事訴
    訟法第273 條之1 規定，裁定改依簡式審判程序，並由受命
    法官獨任審理，核先敘明。
三、證據：
（一）被告乙○○於警詢、檢察官偵查中及本院準備程序之供述
      ，證人甲○○於警詢之證述。
（二）贓物認領保管單1 紙。
（三）扣案水果刀1 把。
四、本件被告乙○○已認罪，經檢察官與被告乙○○於準備程序
    達成協商之合意，其合意內容為：被告乙○○前開加重竊盜
    犯行處有期徒刑8 月。經查，上開協商合意並無刑事訴訟法
    第455 條之4 第1 項所列情形之一，檢察官聲請改依協商程
    序而為判決，本院爰不經言詞辯論，於協商合意範圍內為協
    商判決。
五、附記：
（一）按行為後法律有變更者，適用行為時之法律。但行為後之
      法律有利於行為人者，適用最有利於行為人之法律，刑法
      第2條 第1 項定有明文，此條規定乃與刑法第1 條罪刑法
      定主義契合，而貫徹法律禁止溯及既往原則，係規範行為
      後法律變更所生新舊法律比較適用之準據法，是刑法第2
      條本身雖經修正，但刑法第2 條既屬適用法律之準據法，
      本身尚無比較新舊法之問題，應一律適用裁判時之現行刑
      法第2 條規定以決定適用之刑罰法律，先予辨明。又以本
      次刑法修正之比較新舊法，應就罪刑有關之共犯、未遂犯
      、想像競合犯、牽連犯、連續犯、結合犯，以及累犯加重
      、自首減輕暨其他法定加減原因（如身分加減）與加減例
      等一切情形，綜其全部罪刑之結果而為比較，且從刑附屬
      於主刑，除法律有特別規定者外，依主刑所適用之法律，
      最高法院95年5 月23日著有95 年 度第8 次刑庭會議決議
      可資參照。經查，被告行為後，刑法第47條關於累犯之規
      定，業於94年1 月7 日修正，並於95年7 月1 日施行，修
      正前刑法第47條原規定「受有期徒刑之執行完畢，或受無
      期徒刑或有期徒刑一部之執行而赦免後，5 年以內再犯有
      期徒刑以上之罪者，為累犯，加重本刑至2 分之1 」，修
      正後為第47條第1 項，並修正為「受徒刑之執行完畢，或
      一部之執行而赦免後，5 年以內故意再犯有期徒刑以上之
      罪者，為累犯，加重本刑至2 分之1 」，故依修正後之規
      定，僅限於「故意」再犯有期徒刑之罪，始有累犯之適用
      。本案被告於86年間因違反肅清煙毒條例案件，經判處有
      期徒刑8 年確定，自89年6 月9 日起執行，至92年7 月1
      日縮短刑期假釋出監，至94年9 月16日保護管束期滿未經
      撤銷，以已執行論，其於5 年以內再故意犯本件有期徒刑
      以上之罪，不論依修正前之刑法第47條，或修正後之刑法
      第47條第1 項之規定，均構成累犯，對被告而言，修正後
      之規定並非較為有利。故綜合修正前、後之比較，揆諸前
      揭最高法院決議及修正後刑法第2 條第1 項前段、後段規
      定之「從舊、從輕」原則，自應全部適用被告行為時之法
      律，即修正前刑法之相關規定予以論處。
（二）扣案之水果刀1 把，係被告所有，供其犯本案犯罪所用之
      物，業據被告供陳明確，依從刑附屬於主刑之原則，應依
      修正前刑法第38條第1 項第2 款規定併予宣告沒收
五、應適用之法條：刑事訴訟法第455 條之4 第2 項、第455 條
    之8 ，修正後刑法第2 條第1 項、修正前刑法第321 條第1
    項第3 款、修正前刑法第47條、第38條第1 項第2 款。
六、本判決除有刑事訴訟法第455 條之4 第1 項第1 款、第2款
    、第4 款、第6 款、第7 款所定情形之一，或違反同條第2
    項規定者外，不得上訴。如有前述得上訴之情形，得自收受
    判決送達之日起10日內，向本院提出上訴書狀，上訴於第2
    審法院。
中    華    民    國    95    年    10    月    31    日
                   刑事第九庭法  官 何燕蓉
以上正本證明與原本無異。
本判決除有刑事訴訟法第455 條之4 第1 項第1 款、第2 款、第
4 款、第6 款、第7 款所定情形之一，或違反同條第2 項規定者
外，不得上訴。如有前述得上訴之情形，得自收受判決送達之日
起10日內，向本院提出上訴書狀，上訴於第2審法院。
                             書記官  許弘樺
中    華    民    國    95    年    11    月    6     日
附錄本案論罪科刑法條：
中華民國刑法第321 條（加重竊盜罪）
犯竊盜罪而有左列情形之一者，處6 月以上、5 年以下有期徒刑
：
一  於夜間侵入住宅或有人居住之建築物、船艦或隱匿其內而犯
之者。
二  毀越門扇、牆垣或其他安全設備而犯之者。
三  攜帶兇器而犯之者。
四  結夥三人以上而犯之者。
五  乘火災、水災或其他災害之際而犯之者。
六  在車站或埠頭而犯之者。
前項之未遂犯罰之。


司法院資訊處製作；財團法人民間司法改革基金會備份。
